【裁判字號】    95,訴,6163
【裁判日期】    950627
【裁判案由】    給付信用卡消費款
【裁判全文】
臺灣臺北地方法院民事判決              95年度訴字第6163號
原      告  國泰世華商業銀行股份有限公司
法定代理人  甲○○
訴訟代理人  張欣宜
被      告  乙○○
上列當事人間給付信用卡消費款事件，本院於民國95年6月20日
言詞辯論終結，判決如下：
    主  文
被告應給付原告新台幣陸拾參萬貳仟陸佰貳拾肆元，及其中新台
幣伍拾玖萬陸仟捌佰陸拾陸元自民國九十五年四月十三日起至清
償日止，按年息百分之十九點七計算之利息。
訴訟費用由被告負擔。
    事  實
甲、原告方面：
一、聲明：如主文第1項所示。
二、陳述：
（一）原告原由國泰商業銀行股份有限公司與世華聯合商業銀行
      股份有限公司，於民國92年6月26日合併成立，國泰商業
      銀行為消滅銀行，世華聯合商業銀行為存續銀行，並於92
      年10月27日經經濟部核准登記正式更名為國泰世華商業銀
      行股份有限公司，該二銀行之權利義務關係由原告依公司
      法第75條規定概括承受。被告於92年4月25日與原告前身
      國泰商業銀行成立信用卡使用契約，領用萬事達卡，依約
      被告就使用系爭信用卡所生之債務，負全部給付責任。被
      告領用系爭信用卡後，即得於各特約商店記帳消費，依信
      用卡約定條款第14、15條之約定，應於當期繳款截止日前
      向原告全部清償，或以循環信用方式繳付最低應繳金額，
      逾期清償者依信用卡約定條款第15、21、22條之約定，除
      喪失期限利益外，應另行給付原告按年息19.7%計算之利
      息。
（二）被告至95年4月12日止，帳款尚餘新台幣（下同）63萬
      2,624 元未按期繳付，迭經催討無效，為此提起本訴。
三、證據：提出被告信用卡申請書及約定條款影本、帳單影本、
    債權明細查報表、財政部核准函等件為證。
乙、被告方面：
一、聲明：駁回原告之訴。
二、陳述：對原告請求金額不爭執，惟目前無資力還款。
    理  由
一、原告主張之事實，已據其提出與所述相符之被告信用卡申請
    書及約定條款影本、帳單影本、債權明細查報表等件為證，
    被告雖辯稱其無資力還款，惟此無資力之抗辯並不能阻卻其
    應負之給付義務，應認原告之主張為可採信。從而，原告本
    於消費借貸法律關係，請求被告給付欠款63萬2,624元，及
    其中59萬6,866元部分自95年4月13日起至清償日止，按年息
    19 .7% 計算之利息，為有理由，應予准許。
二、結論：本件原告之訴為有理由，依民事訴訟法第78條，判決
    如主文。
中    華    民    國    95    年    6     月    27    日
                  民事第三庭    法  官  李維心
以上正本係照原本作成
如對本判決上訴，須於判決送達後20日內向本院提出上訴狀
中    華    民    國    95    年    6     月    27    日
                                書記官  詹雪娥


司法院資訊處製作；財團法人民間司法改革基金會備份。
